【裁判字號】    95,易,142
【裁判日期】    950227
【裁判案由】    妨害公務等
【裁判全文】
臺灣臺北地方法院刑事判決               95年度易字第142號
公  訴  人  臺灣臺北地方法院檢察署檢察官
被      告   乙○○
上列被告因妨害公務等案件，經檢察官提起公訴（94年度偵字第
21975 號），本院於準備程序中經訊問被告自白犯罪後，並經本
院合議庭裁定認為宜以簡式審判程序審理，判決如下：
    主    文
乙○○服用毒品，不能安全駕駛動力交通工具而駕駛，累犯，處
有期徒刑參月，如易科罰金，以參佰元折算壹日；又對於公務員
依法執行職務時，施強暴，累犯，處有期徒刑參月，如易科罰金
，以參佰元折算壹日。應執行有期徒刑伍月，如易科罰金，以參
佰元折算壹日。
    事    實
一、乙○○前因施用第一級毒品海洛因及第二級毒品安非他命案
    件，經本院於民國91年6 月18日以91年度訴字第370 號刑事
    判決分別判處有期徒刑7 月及6 月，應執行有期徒刑1 年，
    嗣經上訴臺灣高等法院，經該院於同年8 月20日以91年度上
    訴字第1996號刑事判決上訴駁回確定，並於93年6 月6 日縮
    刑期滿執行完畢。詎仍不知悔改，明知服用毒品足以造成不
    能安全駕駛動力交通工具，有肇事危險之虞，竟於94年8 月
    28日晚間某時，在不詳處所施用第一級毒品海洛因及第二級
    毒品安非他命（涉犯施用毒品部分，另案於本院審理中），
    已達精神恍惚不能安全駕駛動力交通工具之狀況下，仍於服
    用毒品後駕駛動力交通工具即車號ZV-8322 號自用小客車外
    出閒晃，行經臺北市○○區○○路54號前，因施用毒品後駕
    駛能力已受到影響，竟疏未注意，不慎衝撞停放在路旁林駿
    森所有車號DC-4360 號自用小客車（毀損部分未據提出告訴
    ）。嗣經臺北市政府警察局文山第一分局復興派出所警員甲
    ○○前往處理時，要求乙○○出示證件，乙○○於拿取證件
    時，自右褲袋掉落已使用過並供注射第一級毒品海洛因之針
    筒1 支，甲○○見狀欲將乙○○逮補上車而依法執行職務時
    ，詎乙○○竟另行基於妨害公務之犯意，出拳毆打甲○○，
    致甲○○受到臉部及上腹部挫傷之傷害（傷害部分未據提出
    告訴），施強暴而妨害公務之執行。
二、案經臺北市政府警察局文山第一分局報請臺灣臺北地方法院
    檢察署檢察官偵查起訴，本院於準備程序中經訊問被告自白
    犯罪後，並經本院合議庭裁定認為宜以簡式審判程序審理。
    理    由
一、前揭事實業據被告乙○○於本院準備程序及審理時均供承不
    諱，核與被害人林駿森於偵查中、甲○○於警詢及偵查時之
    指訴情節相符。此外，復有臺北市政府警察局文山第一分局
    交通分隊A3類道路交通事故調查報表及道路交通事故補充資
    料表各1 份、員警職務報告書影本3 紙、車禍事故現場照片
    及被告涉嫌毒品、妨害公務案件之採證照片各6 幀、臺北市
    立萬芳醫院委託臺北醫學大學辦理出具之乙種診斷證明書及
    台灣檢驗科技股份有限公司94年9 月13日所出具之濫用藥物
    尿液檢驗報告各1 紙在卷（見偵查卷第5 頁至第7 頁、第10
    頁至第11頁、第15頁至第17頁、第29頁、第42頁、第48頁至
    第50頁、本院卷第38頁）可稽。綜上所述，堪認被告之自白
    核與事實相符，自得採為論罪之依據。本件事證已臻明確，
    被告上揭犯行洵堪認定。
二、核被告因服用毒品致不能安全駕駛動力交通工具而駕車之行
    為，係犯刑法第185 條之3 之服用毒品不能安全駕駛動力交
    通工具而駕駛罪；又其於被害人即公務員甲○○依法執行職
    務時，出拳毆打，致被害人受到臉部及上腹部挫傷之傷害行
    為，係犯刑法第135 條之妨害公務罪。被告所犯上開2 罪間
    ，犯意各別，行為互殊，應予分論併罰。另被告曾犯有如事
    實欄所述之施用第一級毒品海洛因及第二級毒品安非他命案
    件，經本院於91年6 月18日以91年度訴字第370 號刑事判決
    分別判處有期徒刑7 月及6 月，應執行有期徒刑1 年，嗣經
    上訴臺灣高等法院，經該院於同年8 月20日以91年度上訴字
    第1996號刑事判決上訴駁回確定，並於93年6 月6 日縮刑期
    滿執行完畢，有臺灣高等法院被告前案紀錄表1 份在卷（見
    本院卷第6 頁至第13頁）可證，其於5 年之內，再犯本件上
    開2 件有期徒刑以上之罪，均係屬累犯，均應依刑法第47條
    之規定加重其刑。爰審酌被告之犯罪動機、目的、手段、品
    行、智識程度，及無視毒品對人之意識能力具有不良影響，
    服用毒品後會導致對周遭事物之辨識及反應能力較平常狀況
    薄弱，仍於服用毒品後駕駛車輛在道路上行駛，置一般往來
    道路公眾之生命、財產安全於不顧，及於員警依法執行公務
    時施加強暴，對國家公權力之妨害非輕，惟念其犯罪後於本
    院準備程序及審理時均能坦認犯行，態度尚稱良好等一切情
    狀，分別量處如主文所示之刑及分別諭知易科罰金之折算標
    準，並定其應執行之刑及諭知易科罰金之折算標準。
據上論斷，應依刑事訴訟法第273 條之1 第1 項、第299 條第1
項前段，刑法第135 條第1 項、第185 條之3 、第47條、第51條
第5 款、第41條第1 項前段，罰金罰鍰提高標準條例第1 條前段
、第2 條，判決如主文。
本案經檢察官黃紋綦到庭執行職務。
中    華    民    國    95    年    2     月    27    日
                  刑事第七庭法  官  蔡正雄
上正本證明與原本無異。
如不服本判決，應於判決送達後10日內向本院提出上訴狀（應抄
附繕本）。告訴人或被害人如對於本判決不服者，應具備理由請
求檢察官上訴，其上訴期間之計算係以檢察官收受判決正本之日
期為準。
                            書記官  葉潔如
中    華    民    國    95    年    2     月    27    日
附錄本案論罪科刑所依據之法條：
中華民國刑法第135條
對於公務員依法執行職務時，施強暴脅迫者，處3 年以下有期徒
刑、拘役或3 百元以下罰金。
意圖使公務員執行一定之職務或妨害其依法執行一定之職務或使
公務員辭職，而施強暴脅迫者，亦同。
犯前2 項之罪，因而致公務員於死者，處無期徒刑或7 年以上有
期徒刑；致重傷者，處3 年以上、10年以下有期徒刑。
中華民國刑法第185條之3
 (重大違背安全駕駛罪)
服用毒品、麻醉藥品、酒類或其他相類之物，不能安全駕駛動力
交通工具而駕駛者，處1 年以下有期徒刑、拘役或3 萬元以下罰
金。


司法院資訊處製作；財團法人民間司法改革基金會備份。
